最高法院刑事判決                              八十六年度台上字第二三五○號
    上  訴  人  甲○○
    選任辯護人  謝萬生律師
右上訴人因違反野生動物保育法案件，不服台灣高等法院台中分院中華民國八十五年
六月十九日第二審判決（八十五年度上訴字第九八六號，起訴案號：台灣南投地方法
院檢察署八十五年度偵字第七九號），提起上訴，本院判決如左：
    主  文
上訴駁回。
    理  由
按刑事訴訟法第三百七十七條規定，上訴於第三審法院，非以判決違背法令為理由，
不得為之。是提起第三審上訴，應以原判決違背法令為理由，係屬法定要件。如果上
訴理由狀並未依據卷內訴訟資料，具體指摘原判決不適用何種法則或如何適用不當，
或所指摘原判決違法情事，顯與法律規定得為第三審上訴理由之違法情形，不相適合
時，均應認其上訴為違背法律上之程式，予以駁回。本件上訴意旨略稱：(一)本件動物
屍體，究屬何種保育類野生動物﹖或係一般保育類野生動物﹖為野生動物本體或其產
製品﹖原審均未送請鑑定，自有證據調查未盡及適用法則不當之違法。(二)證人蕭惠文
非中央主管鑑識人員，所為供詞，應無證據力，原判決遽予採為論罪依據，亦有未合
云云。
惟查本件原判決認定上訴人於民國八十四年十二月二十一日晚上十一時許，在南投縣
信義鄉地利村某雜貨店前，未經主管機關行政院農業委員會核准同意，以新台幣三千
元之價格，向不知名之成年原住民購買已死亡之珍貴稀有野生動物山羌一隻，以小客
車載運為警查獲等情。因而維持第一審諭知上訴人未經主管機關同意，買賣珍貴稀有
野生動物產製品罪刑（累犯）之判決，駁回其在第二審之上訴。依憑上訴人並不否認
上開買賣山羌一隻之犯行，核與南投縣政府農業局職員蕭惠文供證情節相符，又有贓
物保管單及保育類野生動物名錄影本可證，已詳認定犯罪事實之依據及憑以認定之
理由，從形式上觀察，原判決並無任何違背法令之處。按野生動物保育法固未就野生
動物及其產製品之定義加以規定，惟由同法第三條第十三款認加工係利用野生動物之
屍體，……之全部或部分製成產品之行為觀之，野生動物之屍體亦應屬產製品之一種
，況上訴人所購山羌已無內臟（第一審卷第十五頁反面末段），原判決認屬產製品，
並無不合。又調查證據之方法及證明力之取捨判斷，俱屬事實審法院之職權，苟與論
理法則及經驗法則無違，即不得任意指為違法，原判決採信縣屬專業人員蕭惠文之供
證及主管機關所頒保育類野生動物名錄（偵查卷第十八頁），既明載山羌屬珍貴稀有
保育類野生動物，憑以認定上訴人之罪行，核與證據法則無違，難指未送鑑定即屬違
法。上訴意旨，徒憑己見，對原審採證、認事之職權行使，漫為指摘，自與法律規定
得為第三審上訴理由之違法情形，不相適合，其上訴違背法律上之程式，應予駁回。
據上論結，應依刑事訴訟法第三百九十五條前段，判決如主文。
中      華      民      國    八十六    年      四      月    二十四    日
                              最高法院刑事第九庭
                                  審判長法官  謝  家  鶴
                                        法官  羅  一  宇
                                        法官  吳  昭  瑩
                                        法官  花  滿  堂
                                        法官  陳  世  淙
      右正本證明與原本無異
                                              書  記  官
中      華      民      國    八十六    年      四      月     三十     日
